【裁判字號】    96,簡上,30
【裁判日期】    970131
【裁判案由】    毒品危害防制條例
【裁判全文】
臺灣桃園地方法院刑事判決              96年度簡上字第30號
上  訴  人  臺灣桃園地方法院檢察署檢察官
被      告  甲○○
上列上訴人因被告違反毒品危害防制條例案件，不服本院中華民
國95年12月8 日95年度桃簡字第3007號刑事簡易判決（聲請簡易
判決處刑案號：95年度毒偵字第4856號），提起上訴，本院管轄
之第二審合議庭判決如下：
    主  文
上訴駁回。
    理  由
一、本案經本院合議庭審理結果，認第一審簡易判決所認定被告
    之犯罪事實及其所憑之理由、證據暨論罪科刑之法條均無不
    當，應予維持，並引用該第一審刑事簡易判決書、檢察官聲
    請簡易判決處刑書中關於認定被告犯罪事實及其所憑之理由
    、證據暨論罪科刑之法條部分之記載（如附件）。
二、上訴意旨略以：被告甲○○前因施用毒品案件，經觀察、勒
    戒後，因認有繼續施用毒品之傾向，經臺灣桃園地方法院檢
    察署檢察官依本院94年度毒聲字第848 號裁定指揮令入戒治
    處所施以強制戒治，俟於民國95年1 月13日因戒治成效合格
    出所，並由該署檢察官於95年2 月24日以95年度戒毒偵字第
    48號為不起訴處分確定，詎其仍未戒除毒癮，先於95年9 月
    4 日晚上10時許為警採尿時回溯前26小時內某時，在桃園地
    區某不詳處所，非法施用第一級毒品海洛因，嗣於95年9 月
    4 日下午4 時30 分 許，為警在其桃園縣蘆竹鄉南興村河底
    2 之2 號居所查獲（下稱查獲第一次施用犯行），復於95年
    11月26日晚上7 時30分許為警採尿時回溯前26小時內之某時
    ，在桃園縣八德市○○路322 號16樓之2 住所，非法施用第
    一級毒品海洛因，嗣於同年月26日下午6 時許，為警在桃園
    縣桃園市○○街860 巷36號旁查獲（下稱查獲第二次施用犯
    行）。上開查獲第一、二次施用犯行，具有接續犯之關係，
    屬於質實上一罪，依審判不可分原則，查獲第二次施用犯行
    應為查獲第一次施用犯行之起訴效力所及，惟原審判決僅就
    查獲第一次施用犯行為判決，究難認為允當，爰依刑事訴訟
    法第344 條第1 項、第455 之1 條提起上訴，請將原判決撤
    銷，就被告涉犯查獲第二次施用犯行，併為審判，更為適當
    之判決。
三、按依刑法第56條修正理由之說明，謂「對繼續犯同一罪名之
    罪者，均適用連續犯之規定論處，不無鼓勵犯罪之嫌，亦使
    國家刑罰權之行使發生不合理之現象。」、「基於連續犯原
    為數罪之本質及刑罰公平原則之考量，爰刪除有關連續犯之
    規定」等語，即係將本應各自獨立評價之數罪，回歸本來就
    應賦予複數法律效果之原貌。因此，就刑法修正施行後多次
    施用毒品之犯行，除符合接續犯之要件外，則應一罪一罰（
    最高法院96年度第9 次刑事庭會議決議要旨參照）；又所謂
    接續犯，乃指行為人主觀上基於單一之犯意，著手實行單一
    行為，而該行為係在密切接近之時、地，分數個舉動以接續
    或反覆施行之行為，依一般社會通念，難以強行分開，在刑
    法評價上，該接續施行之數個舉動，可認為包括一罪而言（
    最高法院96年度台上字第7052號判決要旨參照）。本件上訴
    意旨認被告於95年9 月4 日晚上10時許為警採尿時回溯前26
    小時內某時內之查獲第一次施用犯行、與於同年11月26日晚
    上7 時30分許為警採尿時回溯前26小時內之查獲第二次施用
    犯行之間，係構成接續犯之實質上一罪關係，惟上開二次犯
    行間相距約達三月，尚難認其前後二行為係與接續犯必須各
    行為間具有時間、地點密切關係之要件相符，自難認上訴人
    之上訴為有理由，應予駁回。
四、本案被告經合法傳喚，無正當理由不到庭，依刑事訴訟法第
    371 條規定，爰不待其陳述逕行判決。
據上論斷，應依刑事訴訟法第455 條之1 第1 項、第3 項、第
368 條、第371條，判決如主文。
本案經檢察官何治蕙到庭執行職務。
中    華    民    國    97    年    1     月    31    日
                  刑事第十庭審判長法  官  江德民
                                  法  官  林家賢
                                  法  官  陳世旻
以上正本證明與原本無異
如不服本判決書應於送達後10日內向本院提出上訴狀
                                  書記官  劉璟佳
中    華    民    國    97    年    1     月    31    日


司法院資訊處製作；財團法人民間司法改革基金會備份。
